【裁判字號】    96,訴,1183
【裁判日期】    970227
【裁判案由】    毒品危害防制條例
【裁判全文】
臺灣基隆地方法院刑事判決              96年度訴字第1183號
公  訴  人  臺灣基隆地方法院檢察署檢察官
被      告  乙○○
                    現於臺灣基隆監獄
上列被告因毒品危害防制條例案件，經檢察官提起公訴（96年度
毒偵字第2723、3006號），被告就被訴事實為有罪之陳述，本院
合議庭裁定由受命法官獨任進行簡式審判程序審理，判決如下：
    主  文
乙○○施用第一級毒品，累犯，處有期徒刑拾月；又施用第一級
毒品，累犯，處有期徒刑拾月，扣案之第一級毒品海洛因（淨重
零點伍陸公克）、第二級毒品安非他命毛重零點肆玖公克均沒收
銷燬之，裝置上開毒品之包裝袋肆個、注射針筒貳支及吸食器壹
組均沒收。應執行有期徒刑壹年，扣案之第一級毒品海洛因（淨
重零點伍陸公克）、第二級毒品安非他命毛重零點肆玖公克均沒
收銷燬之，裝置上開毒品之包裝袋肆個、注射針筒貳支及吸食器
壹組均沒收之。
    事實及理由
一、犯罪事實：
    乙○○前因施用毒品案件，經觀察、勒戒後，認無繼續施用
    毒品之傾向，於90年1 月20執行完畢釋放，並由臺灣基隆地
    方法院檢察署檢察官於90年1月19日，以90年度毒偵緝字第6
    號為不起訴處分確定；又因施用第一級、第二級毒品案件，
    經上開檢察署檢察官提起公訴，經本院以93 年度訴字第703
    號判決判處有期徒刑8月、5月，應執行有期徒刑11月確定；
    再因施用第一級毒品案件，經本院以94年度訴字第470 號判
    決判處有期徒刑10月確定，上開二案徒刑接續執行，於96年
    1 月11日假釋出監付保護管束（接續執行另案罰金易服勞役
    13日，實際上於96年1月24日出監），原定於96年3月22日假
    釋期滿，因於管束期間未按時報到，且情節重大，經法務部
    以96年3 月22日法矯字第0960011591號函准予撤銷假釋，並
    自96年5月9 日起入監執行殘餘刑期1月26日，於96年7月3日
    縮刑期滿執行完畢。詎其仍未戒除毒癮，基於施用第一級毒
    品及第二級毒品安非他命之犯意，分別於(一)96年10月19日晚
    間11時許，在基隆市○○路友人住處，以將第一級毒品海洛
    因、第二級毒品安非他命混合放置在鋁箔紙上燒烤施用之方
    式，同時施用海洛因、安非他命一次，嗣於96年10月20日凌
    晨零時20分，因為毒品列管人口，經警通知採尿送驗結果，
    分呈嗎啡及安非他命陽性反應；復另行起意，基於施用第一
    級毒品及第二級毒品之犯意，(二)於96年10月26日晚間8 時許
    ，在基隆市○○路366之1 號「濱海旅社」313室，以將第一
    級毒品海洛因、第二級毒品安非他命混合置入注射針筒之施
    用方式，同時施用海洛因、安非他命一次；嗣於同年10月27
    日10時10分許，在基隆市○○路366之1 號「濱海旅社」313
    室為警臨檢查獲，並扣得海洛因2 包合計淨重0.56公克、安
    非他命2包毛重0.49公克、注射針筒2 支及吸食器1組經採尿
    送驗結果，分呈嗎啡及安非他命陽性反應。
二、本件被告乙○○所犯者非為死刑、無期徒刑、最輕本刑為3
    年以上有期徒刑之罪或高等法院管轄第一審案件，其於準備
    程序進行中，先就被訴事實為有罪之陳述，經告知其簡式審
    判程序之要旨，並聽取公訴人、被告之意見後，本院業已依
    刑事訴訟法第273條之1第1 項之規定，裁定由受命法官獨任
    以簡式審判程序進行本案之審理。
三、認定事實所依據之證據及理由：
  (一)被告自白：被告於本院審理中自白其於前述時、地施用第一
    級海洛因、第二級毒品安非他命之犯行事實，其任意自白核
    與下列事證相符，應堪可採為證據。
  (二)尿液檢驗結果：台灣檢驗科技股份有限公司濫用藥物尿液檢
    驗報告及告台灣尖端先進生技醫藥股份有限公司濫用藥物檢
    驗報告各乙紙，足證被告經警查獲後採集之尿液經檢驗結果
    ，均分呈施用第一級毒品海洛因代謝後之嗎啡及第二級毒品
    安非他命陽性反應。
  (三)扣案物證：扣案之海洛因2包（合計淨重0.56公克，有法務
    部調查局96年11月12日調科壹字第09623078220號鑑定書卷
    附卷可稽）、安非他命2包（合計毛重0.49公克）、裝置上
    開毒品之包裝袋4個、注射針筒2支、吸食器1組可資佐證。
  (四)臺灣高等法院被告前案紀錄表在卷可按，足證被告確有如事
    實欄所載之觀察勒戒、徒刑執行等情形。
二、論罪及科刑之理由：
  (一)查海洛因、安非他命分係毒品危害防制條例所列管之第一級
    毒品、第二級毒品，此為該條例第2條第2項第1款、第2款所
    明定。核被告乙○○所為，係犯毒品危害防制條例第10條第
    1項之施用第一級毒品罪及同條例第10條第2項之施用第二級
    毒品罪，其持有第一級、第二級毒品之低度行為，應為施用
    第一級、第二級毒品之高度行為所吸收，均不另論罪。
  (二)查被告先後2 次將海洛因、安非他命混合後置放於鋁箔紙上
    或注射針筒內再予施打之方式，同時施用第一級毒品海洛因
    及第二級毒品安非他命2 次之事實，業據被告陳明在卷，復
    查無其他可佐被告非同時施用上開毒品之積極證據，依「罪
    證有疑，利歸被告」之證據法則，應認被告此部分之陳述與
    事實相符。則被告以一施用毒品之行為，同時施用第一級毒
    品海洛因及第二級毒品安非他命，觸犯構成要件不相同之罪
    名，為想像競合犯，被告2 次同時施用第一、二級毒品之行
    為，應從一重之施用第一級毒品罪處斷。公訴意旨認施用第
    一、二級毒品罪，應分論併罰，容有誤會。
  (三)被告所犯上開2次施用毒品之行為，犯意各別，行為互殊，
    應分論併罰。
  (四)又被告前曾受事實欄所載有期徒刑之執行，有臺灣高等法院
    被告前案紀錄表在卷可稽，其於有期徒刑之執行完畢後，5
    年內故意再犯有期徒刑以上之罪，均為累犯，各應加重其刑
    。
  (五)本院審酌被告犯罪之動機，曾有施用毒品前科，仍不知戒除
    ，再度施用毒品，惟犯罪後坦承犯行，且所犯之施用毒品犯
    行乃戕害自己身心健康，尚未危及他人等一切情狀，分別量
    處如主文所示之刑，並定應執行刑。
  (六)本案扣案之海洛因（淨重0.56公克）、安非他命毛重0.49公
    克，經鑑定後，含有第一級毒品海洛因之成分，已如前述，
    應依毒品危害防制條例第18條第1項宣告沒收銷燬之。另扣
    案之裝置上開毒品包裝袋4個、注射針筒2支、吸食器1 組，
    均為被告所有，供施用毒品所用之物，業據被告供承在卷，
    故均應依刑法第38條第1項第2款之規定宣告沒收之。
據上論斷，應依刑事訴訟法第273條之1、第299條第1項前段，毒
品危害防制條例第23條第2項、第10條第1項、第2項、第18條第
1項，刑法第11條前段、第47條第1項、第55條、第51條第5款、
第38條第1項第2款，判決如主文。
本案經檢察官甲○○到庭執行職務。
中    華    民    國    97    年    2     月    27    日
                  刑事第四庭法    官  齊潔
以上正本證明與原本無異。
如不服本判決應於收受本判決後10日內向本院提出上訴書狀，其
未敘述上訴理由者，並得於提起上訴後10日內向本院補提理由書
狀（均須按他造當事人之人數附繕本）「切勿逕送上級法院」。
中    華    民    國    97    年    2     月    27    日
                            書 記 官  王月娥
附錄論罪法條
毒品危害防制條例第10條
施用第一級毒品者，處6月以上5年以下有期徒刑。
施用第二級毒品者，處3年以下有期徒刑。


司法院資訊處製作；財團法人民間司法改革基金會備份。
